---
title: "Cross Validation"
author: "Ruoyuan Qian"
date: "11/12/2019"
output: html_document
---

AIC  fitness + simpliness
用 80% build model，20% test model，data越多model越准确
用RMSE evaluate the model
```{r setup, include=FALSE}
knitr::opts_chunk$set(echo = TRUE)
library(tidyverse)
library(modelr)
library(mgcv)
```

# cross validation

Generate a dataset
Not linear function
```{r}
nonlin_df = 
  tibble(
    id = 1:100,
    x = runif(100, 0, 1),
    y = 1 - 10 * (x - .3) ^ 2 + rnorm(100, 0, .3)
  )

nonlin_df %>% 
  ggplot(aes(x = x, y = y)) + 
  geom_point() + theme_bw()
```

Traning and testing
sample_frac 对df随机抽样，frac=.8，抽取80%的数据
sample_n 效果一样
anti_join，去掉nonlin_df中含有train_df的数据
```{r}
train_df = sample_frac(nonlin_df,frac=.8)
train_df = sample_n(nonlin_df, 80)

test_df = anti_join(nonlin_df, train_df, by = "id")

ggplot(train_df, aes(x = x, y = y)) + 
  geom_point() + 
  geom_point(data = test_df, color = "red")

```

Fit three models of varying goodness
```{r}
linear_mod = lm(y ~ x, data = train_df)
smooth_mod = mgcv::gam(y ~ s(x), data = train_df)
wiggly_mod = mgcv::gam(y ~ s(x, k = 30), sp = 10e-6, data = train_df)
```

Let's look at some fits.
`add_predictions` 可以选择fit的不同模型
 
```{r}
train_df %>% 
  add_predictions(linear_mod) %>% 
  ggplot(aes(x = x, y = y)) + geom_point() + 
  geom_line(aes(y = pred), color = "red")


train_df %>% 
  add_predictions(smooth_mod) %>% 
  ggplot(aes(x = x, y = y)) + geom_point() + 
  geom_line(aes(y = pred), color = "red")

train_df %>% 
  add_predictions(wiggly_mod) %>% 
  ggplot(aes(x = x, y = y)) + geom_point() + 
  geom_line(aes(y = pred), color = "red")

train_df %>% 
  gather_predictions(linear_mod, smooth_mod, wiggly_mod) %>% 
  mutate(model = fct_inorder(model)) %>% 
  ggplot(aes(x = x, y = y)) + 
  geom_point() + 
  geom_line(aes(y = pred), color = "red") + 
  facet_wrap(~model)
```

用rmse对test_df进行计算，越小说明model越好
一般不可能zero，几个相比较下越小越好

当检查train_df时，wiggly最好，因为最精确，但有可能太精确导致test结果不好（一般不用检查train，只检查test）
```{r}
rmse(linear_mod,test_df)
rmse(smooth_mod,test_df)
rmse(wiggly_mod,test_df)

rmse(linear_mod,train_df)
rmse(smooth_mod,train_df)
rmse(wiggly_mod,train_df)
```

## Do this all using `modelr`
 可以一次制造多个 train + test 组合，80/20是defualt设置
```{r}
cv_df = 
  crossv_mc(nonlin_df, 100) 

# 提取出第一个组合中train的数据，并转成tibble
cv_df %>% pull(train) %>% .[[1]] %>% as_tibble
```

# 用map将crossv_mc转成list形式，更易tidy更明确
```{r }

cv_df =
  cv_df %>% 
  mutate(
    train = map(train, as_tibble),
    test = map(test, as_tibble))
```

Try 
对每个组合的train做一次lm，在用每个组合的test做rmse
```{r}
cv_df %>% 
  mutate(
    linear_mods = map(.x = train, ~lm(y ~ x,data = .x)),
    rmse_lin = map2(.x = linear_mods, .y = test, ~rmse(.x, .y))
  )

cv_reslut = 
  cv_df %>% 
  mutate(linear_mod  = map(train, ~lm(y ~ x, data = .x)),
         smooth_mod  = map(train, ~mgcv::gam(y ~ s(x), data = .x)),
         wiggly_mod  = map(train, ~gam(y ~ s(x, k = 30), sp = 10e-6, data = .x))) %>% 
  mutate(rmse_linear = map2_dbl(linear_mod, test, ~rmse(model = .x, data = .y)),
         rmse_smooth = map2_dbl(smooth_mod, test, ~rmse(model = .x, data = .y)),
         rmse_wiggly = map2_dbl(wiggly_mod, test, ~rmse(model = .x, data = .y)))
```

visualize this!
`select(starts_with("rmse"))` 选出变量名以`rmse`开头的变量
变成竖着的形式
```{r}
cv_reslut %>% 
  select(starts_with("rmse")) %>% 
  pivot_longer(
    everything(),
    names_to = "model", 
    values_to = "rmse",
    names_prefix = "rmse_") %>% 
  mutate(model = fct_inorder(model)) %>% 
  ggplot(aes(x = model, y = rmse)) + geom_violin()
```

# Example
```{r}
child_growth = read_csv("./data/nepalese_children.csv")
```


```{r}
child_growth %>% 
  ggplot(aes(x = weight, y = armc)) + 
  geom_point(alpha = .5)
```

