---
title: "Untitled"
author: "Ruoyuan Qian"
date: "11/7/2019"
output: html_document
---

```{r setup, include=FALSE}
knitr::opts_chunk$set(echo = TRUE)
library(tidyverse)
library(rvest)
library(p8105.datasets)
library(broom)

set.seed(1)

```

```{r}
data("nyc_airbnb")

nyc_airbnb = 
  nyc_airbnb %>% 
  mutate(stars = review_scores_location / 2) %>% 
  rename(
    boro = neighbourhood_group,
    neighborhood = neighbourhood) %>% 
  filter(boro != "Staten Island") %>% 
  select(price, stars, boro, neighborhood, room_type)
```

Fit a first linear model
catergorical variable will be done as new variables for each level
catergorical into factor
```{r}
fit = lm(price ~ stars + boro, data = nyc_airbnb)

summary(fit)
```

把test结果变成data.frame
```{r}
fit %>% 
  broom::tidy() %>% 
  mutate(term = str_replace(term, "boro", "Boro: "))
```

`fct_infreq` put catergorical in order, 从出现次数最多的开始排序，会转变reference
```{r}
nyc_airbnb = 
  nyc_airbnb %>% 
  mutate(
    boro = fct_infreq(boro),
    room_type = fct_infreq(room_type))

fit = lm(price ~ stars + boro, data = nyc_airbnb)
fit %>% 
  broom::tidy()
factor(nyc_airbnb$boro)
```

## diagnostics

增加residual

当发现图都在底下，说明有很多outliers，要更改y的范围看完整
```{r}
modelr::add_residuals(nyc_airbnb, fit) %>% 
  ggplot(aes(x = boro, y = resid)) + 
  geom_violin()+
  ylim(-500,500)
```
```{r}
nyc_airbnb %>% 
  modelr::add_residuals(fit) %>% 
  ggplot(aes(x = stars, y = resid)) + 
  geom_point()+
  ylim(-500,500)

```

```{r}
 modelr::add_predictions(nyc_airbnb,fit) 
```
若 `stars*boro `看的是interaction
```{r}
 lm(price ~ stars * boro , data = nyc_airbnb)%>% 
  broom::tidy() 

nyc_airbnb %>% 
  lm(price ~ stars * boro + room_type * boro, data = .) %>% 
  broom::tidy() %>% 
  knitr::kable(digits = 3)
```

```{r}
nyc_airbnb %>% 
  filter(boro == "Brooklyn") %>% 
  lm(price ~ stars + room_type, data= .) %>% 
  broom::tidy()
```

# nest and map
 用nest 将data合并成list，以boro为分组
```{r}
nest_lm_res =
  nyc_airbnb %>% 
  nest(data = -boro) 
```

# 以boro为group，做四个线性回归
```{r}
nest_lm_res =
  nyc_airbnb %>% 
  nest(data = -boro) %>% 
  mutate(models = map(.x = data, ~lm(price ~ stars + room_type, data = .x)),
         results = map(models, broom::tidy)) %>% 
  select(boro, results) %>% 
  unnest(results)
```

```{r}
nest_lm_res =
  nyc_airbnb %>% 
  filter(boro == "Manhattan") %>% 
  nest(data = -neighborhood) %>% 
  mutate(models = map(.x = data, ~lm(price ~ stars + room_type, data = .x)),
         results = map(models, broom::tidy)) %>% 
  select(boro, results) %>% 
  unnest(results)
```

## 以neighborhood 为分组
```{r}
manhattan_airbnb =
  nyc_airbnb %>% 
  filter(boro == "Manhattan")

manhattan_nest_lm_res =
  manhattan_airbnb %>% 
  nest(data = -neighborhood) %>% 
  mutate(models = map(data, ~lm(price ~ stars + room_type, data = .x)),
         models = map(models, broom::tidy)) %>% 
  select(-data) %>% 
  unnest(models)
```

`filter(str_detect(term, "room_type"))` 找出term变量里包含的某个观测
```{r}
manhattan_nest_lm_res %>% 
  filter(str_detect(term, "room_type")) %>% 
  ggplot(aes(x = neighborhood, y = estimate)) + 
  geom_point() + 
  facet_wrap(~term) + 
  theme(axis.text.x = element_text(angle = 80, hjust = 1))
```

