---
title: "Untitled"
author: "Ruoyuan Qian"
date: "10/29/2019"
output: html_document
---

```{r setup, include=FALSE}
knitr::opts_chunk$set(echo = TRUE)
library(tidyverse)
library(rvest)
```

可以在list里放任何东西，可以放不同长度的向量甚至dataframe，用法list(a,b,c)

但是dataframe只能放长度一致的向量

```{r}
l = list(vec_numeric = 5:8,
         mat         = matrix(1:8, 2, 4),
         vec_logical = c(TRUE, FALSE),
         summary     = summary(rnorm(1000)))
l
```
用[[]]来调用list里的数据，[[]][]可以调出第x个向量的第xx元素

```{r}
l$vec_numeric

l$summary

l[[4]]

l[[1]][1:3]
```

```{r}
df = tibble(
  a = rnorm(20, 3, 1),
  b = rnorm(20, 0, 5),
  c = rnorm(20, 10, .2),
  d = rnorm(20, -3, 1)
)

is.list(df)
```

```{r}
mean_and_sd = function(x) {
  
  if (!is.numeric(x)) {
    stop("Argument x should be numeric")
  } else if (length(x) == 1) {
    stop("Cannot be computed for length 1 vectors")
  }
  
  mean_x = mean(x)
  sd_x = sd(x)

  tibble(
    mean = mean_x, 
    sd = sd_x
  )
}
mean_and_sd(df[[1]])
## # A tibble: 1 x 2
##    mean    sd
##   <dbl> <dbl>
## 1  2.70  1.12
mean_and_sd(df[[2]])
## # A tibble: 1 x 2
##    mean    sd
##   <dbl> <dbl>
## 1 0.416  4.08
mean_and_sd(df[[3]])
## # A tibble: 1 x 2
##    mean    sd
##   <dbl> <dbl>
## 1  10.1 0.191
mean_and_sd(df[[4]])
```
```{r}
output = vector("list", length = 4)
```
Write for loop
在for里放函数，在储存到向量里
```{r}
for(i in 1:4){
  output[[i]] = mean_and_sd(df[[i]])
}

output
```

用map可以计算tibble里每个向量的mean和sd，和循环的结果一样
```{r}
output = map(df,mean_and_sd)
```
map有不同的输出形式，map_df可输出dataframe的形式，map输出list形式
```{r}
output = map_df(df,mean_and_sd)
```
```{r}
map(.x=sd, ~mean_and_sd(.x))
```
```{r}
library(rvest)
read_page_reviews = function(url) {
  
  h = read_html(url)
  
  title = h %>%
    html_nodes("#cm_cr-review_list .review-title") %>%
    html_text()
  
  stars = h %>%
    html_nodes("#cm_cr-review_list .review-rating") %>%
    html_text() %>%
    str_extract("\\d") %>%
    as.numeric()
  
  text = h %>%
    html_nodes(".review-data:nth-child(5)") %>%
    html_text()
  
  data_frame(title, stars, text)
}

```

需要用到多个页面，可以先str_c建一个不同page的向量，在用for循环,或者map
```{r}
url_base = "https://www.amazon.com/product-reviews/B00005JNBQ/ref=cm_cr_arp_d_viewopt_rvwer?ie=UTF8&reviewerType=avp_only_reviews&sortBy=recent&pageNumber="

vec_urls = str_c(url_base, 1:5)

output = vector("list", 5)

for (i in 1:5) {
  output[[i]] = read_page_reviews(vec_urls[[i]])
}

output = map(vec_urls,read_page_reviews)

dynamite_reviews = bind_rows(output)

dynamite_reviews = map_df(vec_urls, read_page_reviews)
```


```{r}
weather = 
  rnoaa::meteo_pull_monitors(
    c("USW00094728", "USC00519397", "USS0023B17S"),
    var = c("PRCP", "TMIN", "TMAX"), 
    date_min = "2016-01-01",
    date_max = "2016-12-31") %>%
  mutate(
    name = recode(id, USW00094728 = "CentralPark_NY", 
                      USC00519397 = "Waikiki_HA",
                      USS0023B17S = "Waterhole_WA"),
    tmin = tmin / 10,
    tmax = tmax / 10) %>%
  select(name, id, everything())
```
nest within station, 将感兴趣的变量连接起来，叫做data，data是list的形式（在consloe里显示更清晰）
目的：可看感兴趣的变量的scale（有几个id）
pull data时，输出的是list的形式（不同的id为分组）
unnest 可以接触绑定
```{r}
weather_nest = 
weather %>% 
  nest(data = date:tmin)

weather_nest %>% 
  pull(data)
  
weather_nest %>% 
  unnest() 
```

## Operations on list columns

可以取第一个id的变量做回归
```{r}
central_park_df = weather_nest$data[[1]]

lm(tmax ~ tmin, data = central_park_df)
```

try a loop
三种方式
1. 直接loop
2. 先写成function，再放到loop运行
3. 先写成function，再放进map
```{r}
output = 
  vector("list",length = 3)

for(i in 1:3){
  output[[i]] = lm(tmax ~ tmin,weather_nest$data[[i]])
}
```

```{r}
weather_lm = function(df) {
  lm(tmax ~ tmin, data = df)
}
```

```{r}
for(i in 1:3){
  output[[i]] = weather_lm(weather_nest$data[[i]])
}

output = map(weather_nest$data,weahter_lm)
```

让结果readable，可以用mutate将map的结果储存到原数据中成为一个list
```{r}
weather_nest %>% 
  mutate(lin_models = map(data, weather_lm)) 

weather_nest %>% 
  mutate(lin_models = map(data, weather_lm)) %>% 
  select(-data) %>% 
  filter(name != "CentralPark_NY")
  
```
Relist napoleon ...again
显示list的内容
%>% unnest()
```{r}
tibble(
  page = 1:5,
  urls = str_c(url_base, page)
) %>% 
  mutate(
    reviews = map(urls, read_page_reviews)
  ) %>% 
  unnest(reviews)
```

